臺灣雲林地方法院小額民事判決
　110年度六小字第88號
原      告  台新國際商業銀行股份有限公司

法定代理人  尚瑞強  


被      告  徐晧（即徐和裕之繼承人）

            徐庭慧即徐千惠(即徐和裕之繼承人)

上二人共同
訴訟代理人  楊英杰律師
上列當事人間清償債務事件，於中華民國110年7月29日言詞辯論
終結，本院判決如下：
    主  文
原告之訴駁回。
訴訟費用新台幣壹仟元由原告負擔。
    事  實  及  理  由
一、原告主張：
㈠、案外人（債務人）即被繼承人徐和裕於民國94年1月5日向原
    告簽訂信用貸款，約定債務人可於一定額度內使用金融卡提
    款或進行現金轉帳交易，並於次月相當期日需繳還最低應繳
    金額。有關借款期限、還款金額、繳息方式、違約金之計算
    等約定均記載於現金卡信用貸款契約書。詎料債務人自民國
    94年5月8日起即未依約繳款，經原告迭次催討，均置之不理
    ，依信用貸款約定書第9條第1款約定債務人已喪失期限利益
    ，視為全部到期。
㈡、因債務人徐和裕於95年9月3日死亡，被告等為其繼承人，且
    於法定期間內向鈞院聲請限定繼承，爰依民法繼承編相關規
    定，訴請被告等就其繼承被繼承人之遺產範圍內負連帶償還
    被繼人之債務。
㈢、聲明：被告等應就其繼承被繼承人徐和裕之遺產範圍內連帶
    給付原告新台幣4,9581元，暨自民國94年5月28日起至104年
    8月31日止按年息20%計算之利息，及自104年9月1日起至清
    償日止，按年息15%計算之利息；訴訟費用由被告負擔。
二、被告則以：
㈠、按從權利以主權利之存在為前提，原則上與主權利同其命運
    ，故主權利之移轉或消滅，其效力原則上及於從權利。債權
    請求權如已罹於時效而消滅，則其利息請求權雖尚未罹於時
    效，亦隨同消滅，此觀民法第146條之規定甚明（最高法院6
    9年台上字第4163號判決、最高法院99年度第5次民事庭會議
    決議參照）。本件95年1月6日以前之本金債權已罹於時效，
    依最高法院判決要旨，附隨從權利之利息債權也隨同消滅。
㈡、原告主張案外人徐和裕自94年5月8日起未依約清償借款，而
    依信用貸款約定書第9條第1款規定，徐和裕已喪失期限利益
    ，債務視為全部到期，則原告自該日起可向徐和裕行使借還
    請求權，並應自當日起算請求權之消滅時效。本件原告遲至
    110年1月7日始聲請支付命令，經被告等於20日之不變期間
    內提出異議，原告支付命令之聲請視為起訴，原告復未舉證
    證明曾就上開債務之本金債權對徐和裕、被告等為請求、或
    有其它中斷時效情事。從而原告就本金債權請求權（溯及15
    年即95年1月6日以前之本金請求權）業已罹於15年時效而消
    滅，原告等自得以消滅時效抗辯而拒絕給付。又本件已屆期
    之利息債權縱有部分（自原告於110年1月7日聲請支付命令
    時起回溯5年之利息債權）時效尚未完成，然本金債權請求
    權經被告等抗辯而歸於消滅，揆諸前揭說明，其時效消滅之
    效力自及於時效未完成之利息債權請求權，被告亦得以時效
    抗辯，拒絕給付。
㈢、聲明：原告之訴駁回；訴訟費用由原告負擔。　　
三、本院之判斷：
㈠、按請求權，因十五年間不行使而消滅。但法律所定期間較短
    者，依其規定。消滅時效，自請求權可行使時起算；時效完
    成後，債務人得拒絕給付，民法第125條、第128 條前段、
    第144 條1 項依序定有明文。
㈡、經查，原告主張之事實，雖據其現金卡貸款申請書暨信用貸
    款約定書、帳務查詢明細、徐和裕之除戶戶籍謄本、繼承系
    統表、繼承人戶籍謄本、本院家事法庭函文等為證。惟依系
    爭信用貸款約定書第9條第1款約定，任何一宗債務不依約清
    償本金或拒絕承兌或付款時，視為全部到期。原告主張債務
    人徐和裕自94年5月8日起未依約繳款，則依系爭信用貸款約
    定書第9條之約定，徐和裕已喪失期限利益，其債務全部到
    期，原告得向債務人請求清償借款，而依民法第128條之規
    定，自94年5月9日起算15年之請求權時效，至遲算至109年5
    月8日已罹於時效，原告於110 年1 月18日始具狀向本院聲
    請支付命令，此有支付命令聲請狀上所蓋本院收文戳章在卷
    可憑，其本金債權49,581元，業已罹於15年之消滅時效。又
    從權利以主權利之存在為前提，原則上與主權利同其命運，
    故主權利之移轉或消滅，其效力原則上及於從權利。債權請
    求權如已罹於時效而消滅，則其利息請求權雖尚未罹於時效
    ，亦隨同消滅，此觀民法第146條之規定甚明（最高法院69
    年台上字第4163號判決、最高法院99年度第5次民事庭會議
    決議參照），本件本金債權既於109年5月8日已罹於時效，
    依上開最高法院判決及決議要旨，其附隨從權利之利息債權
    ，也隨同消滅。是被告抗辯本件時效已過，被告得拒絕給付
    ，應屬可採。此外原告未提出任何中斷時效之證據供本院採
    酌，則其請求要屬無據。
四、綜上所述，原告依消費借貸、繼承之法律關係，請求被告應
　　應就其繼承被繼承人徐和裕之遺產範圍內連帶給付原告4,95
    81元，暨自民國94年5月28日起至104年8月31日止按年息20%
    計算之利息，及自104年9月1日起至清償日止，按年息15%計
    算之利息，為無理由，應予駁回。
五、本件事證已臻明確，兩造其餘攻擊防禦方法及舉證，經核均
    與本件判決結果不生影響，爰不一一贅述，附此敘明。
六、訴訟費用負擔之依據：民事訴訟法第78條。
中　　華　　民　　國　　110 　年　　8 　　月　　12　　日
                  斗六簡易庭
                                  法  官　陳定國
以上正本證明與原本無異。
如不服本判決，應於送達後20日內，以判決違背法令為由，向本
院斗六簡易庭提出上訴狀並表明上訴理由（上訴理由應記載原判
決所違背之法令及其具體內容、依訴訟資料可認為原判決有違背
法令之具體事實）。如於本判決宣示後送達前提起上訴者，應於
判決送達後20日內補提上訴理由書（須按他造人數附繕本）。
中　　華　　民　　國　　110 　年　　8 　　月　　12　　日
                                  書記官　黃鷹平